最高法院刑事裁定　　　　　　　　　　111年度台抗字第345號
抗　告　人　張銘偉





上列抗告人因違反槍砲彈藥刀械管制條例等罪案件，不服臺灣高
等法院中華民國111年 1月24日定其應執行刑裁定（111年度聲字
第30號），提起抗告，本院裁定如下：
    主  文
抗告駁回。
    理  由
一、按裁判確定前犯數罪者，併合處罰之；數罪併罰有二裁判以
    上宣告多數有期徒刑者，於各刑中之最長期以上，各刑合併
    之刑期以下，定其應執行之刑期；宣告多數罰金者，於各刑
    中之最多額以上，各刑合併之金額以下，定其應執行之金額
    ，刑法第50條第 1項前段、第51條第5款、第7款及第53條分
    別規定甚明。又應執行刑之量定，係事實審法院自由裁量之
    職權，倘其所酌定之執行刑，並未違背刑法第51條各款所定
    之方法或範圍（即法律之外部性界限），亦無明顯違背公平
    、比例原則或整體法律秩序之理念（即法律之內部性界限）
    者，即不得任意指為違法或不當。本件原裁定以抗告人即受
    刑人張銘偉（下稱抗告人）所犯如其附表一所示未經許可持
    有可發射子彈具有殺傷力槍枝等共 8罪，以及如其附表二所
    示未經許可持有可發射子彈具有殺傷力槍枝等共 3罪，係分
    別由數個不同案件判決確定之宣告刑，分別合於裁判確定前
    所犯合併定其應執行刑要件，其中關於宣告有期徒刑部分，
    分屬得易科罰金暨得易服社會勞動，與不得易科罰金亦不得
    易服社會勞動之罪刑，有相關裁判書及抗告人前案紀錄表附
    卷可憑，因認檢察官依抗告人之請求，就上述附表一所示共
    8罪所處之有期徒刑與罰金，以及附表二所示共3罪所處之有
    期徒刑，分別合併定其應執行刑為正當，乃於其所犯⑴、如
    原裁定附表一所示各罪，①關於宣告多數有期徒刑部分，其
    各刑中之最長期（即編號7所示有期徒刑7年10月）以上，各
    刑合併之刑期（即有期徒刑20年 7月）以下，並參酌抗告人
    所犯如同附表編號1、2所示 2罪，曾經法院裁定合併酌定其
    應執行之刑為有期徒刑7月確定；同附表編號3、4所示2罪，
    曾經法院判決合併酌定其應執行之刑為有期徒刑 7月確定；
    同附表編號6至8所示 3罪，曾經法院判決合併酌定其應執行
    之刑為有期徒刑12年10月確定，加計同附表編號 5所示之罪
    所處之有期徒刑1年4月，合計為有期徒刑15年4月（7月+7月
    +12年10月+1年4月）。②關於宣告多數併科罰金部分，其各
    刑中之最多額（即編號 7所示罰金新臺幣﹙下同﹚25萬元）
    以上，各刑合併之金額（即罰金45萬元）以下，並參酌上開
    罰金曾經法院判決合併酌定其應執行之刑為罰金36萬元。⑵
    、如原裁定附表二所示各罪所處有期徒刑中之最長期（即編
    號3所示有期徒刑4年）以上，各有期徒刑合併之刑期（即有
    期徒刑4年6月）以下，並參酌抗告人所犯如同附表編號1、2
    所示2罪，曾經法院裁定合併酌定其應執行之刑為有期徒刑5
    月確定，加計同附表編號3所示之罪所處之有期徒刑4年，合
    計為有期徒刑4年5月（5月+4年）。依循刑事訴訟法第370條
    所揭示禁止不利益變更原則，暨受法律秩序理念所指導且考
    量法律目的所在之裁量準據，本於恤刑之理念，依限制加重
    之原則，分別合併定其應執行之刑：⑴、如上揭附表一所示
    部分，為有期徒刑14年，併科罰金36萬元，且依各該原確定
    判決所宣告之易刑折算標準，並諭知罰金如易服勞役，以1,
    000 元折算1日。⑵、如上揭附表二所示部分，為有期徒刑4
    年 2月。核原裁定分別所酌定之上揭應執行刑，並未逾越刑
    法第51條第 5款、第7款及刑事訴訟法第370條所定之法律外
    部性界限，且無明顯濫用裁量權而有違反公平、比例及罪刑
    相當原則等法律內部性界限之情形。
二、抗告人抗告意旨略以：伊所犯如原裁定附表一編號 5所示駕
    駛動力車輛肇事逃逸罪行，係礙於恐遭據報到場處理車禍之
    警察發覺伊通緝犯之身分，且伊自認對於該車禍之發生並無
    肇事因素，而應由對方車輛駕駛人負完全之肇事責任等緣故
    ，遂於委請友人到場代為處理相關事宜後即行離開事故現場
    ，惡性尚輕，惟承審法院疏未考量上情，遽判處伊重刑，殊
    有不當。再伊昧於朋友愚義，頂罪承擔友人所持有違禁槍枝
    之刑責，事後省悟而更正供詞，卻不被承審法院所採信，仍
    判處伊如上開附表一編號 7所示意圖供犯罪之用而出借具有
    殺傷力改造槍枝罪刑，顯有違誤。又伊復於警方查緝時，誤
    以為係仇家上門報復，情急慌亂之中導致槍枝走火，但伊實
    無殺害攻堅警員之意思，承審法院卻判處伊如上開附表一編
    號 8所示殺人未遂罪刑，亦屬可議。此外，伊因另起車禍所
    犯如原裁定附表二編號 1所示偽造印文罪行，同樣係因另案
    被通緝為避免遭警察逮捕之故，始在警方所製作之道路交通
    事故現場圖上虛偽簽署伊兄長張銘嵐之署押，以圖掩飾，事
    出有因。伊一時誤入歧途，以致屢犯多罪，然尚非窮凶極惡
    之人，原裁定對伊所犯如其附表一及附表二所示各罪，分別
    所酌定之前揭應執行刑尚嫌過重，爰請考量前述情由，另酌
    定較輕之應執行刑，以啟自新云云。
三、惟原審綜合審酌抗告人所犯數罪所反映出之人格特性、刑罰
    及定應執行刑之規範目的、所犯各罪間之關連性及所侵害之
    法益與整體非難評價等面向，對於抗告人所犯上述如原裁定
    附表一所示共8罪，以及附表二所示共3罪，於法律性拘束之
    外部及內部界限內，依限制加重之原則，分別裁定其應執行
    之刑為有期徒刑14年，併科罰金36萬元，且諭知罰金如易服
    勞役以1,000元折算1日（原裁定附表一部分），以及有期徒
    刑4年2月（原裁定附表二部分），已本於恤刑之理念，給予
    適度之刑罰折扣，堪認尚與法律授予裁量權之目的無違，亦
    無明顯違反公平、比例及罪刑相當原則之情形。抗告意旨並
    未指摘原裁定究有何違法或不當之情形，徒以上揭泛詞爭執
    原裁定酌定上揭應執行刑過重，並請求從輕另定應執行刑云
    云，顯係對原審裁量職權之適法行使任意指摘，揆諸上揭規
    定及說明，其抗告為無理由，應予駁回。
據上論結，應依刑事訴訟法第412 條，裁定如主文。
中    華    民    國   111    年    3     月    10    日
                  刑事第一庭審判長法  官  郭  毓  洲  
                                  法  官  林  英  志  
                                  法  官  林  靜  芬  
                                  法  官  周  盈  文  
                                  法  官  蔡  憲  德  
本件正本證明與原本無異
                                  書記官
中    華    民    國   111    年    3     月    11    日